臺灣屏東地方法院民事裁定
111年度家繼簡字第1號
原      告  管席森  

被      告  管仁修  

上列當事人間請求返還特留分事件，本院裁定如下：
    主  文
原告之訴駁回。
訴訟費用由原告負擔。
    事實及理由
一、原告主張：緣兩造均為被繼承人管秋炎之子，為其法定繼承
    人，被繼承人管秋炎於民國(下同)110年5月27日過世後，遺
    有坐落於屏東縣○○鎮○○段0000○000000地號土地，依據被繼
    承人管秋炎生前所立遺囑，屏東縣○○鎮○○段0000地號土地歸
    被告所有，同段1453-1地號土地則歸原告所有。惟被告代表
    申報遺產稅及主持被繼承人管秋炎遺產分配時，威脅利誘要
    求原告簽章並收受新台幣(下同)10萬元，並承諾翌日再給付
    原告20萬元，經原告拒絕後，被告表示會將上開共計30萬元
    存入兩造母親所有之存簿中；原告另詢問被告兩造母親另本
    存簿，被告則表示另本帳戶存簿係作為半數月退俸入帳之用
    ，應由伊保管，並承諾上述30萬元會存入帳戶中。嗣於111
    年7月12日原告請求被告出示兩造母親另本帳戶存摺明細，
    確認被告將30萬元存入之事實，被告卻拒不回答，不交付帳
    戶存摺明細予原告過目，且表示其他手足不用分配被繼承人
    管秋炎之遺產。嗣原告經他人告知，原告對於屏東縣○○鎮○○
    段0000地號土地應存有特留分，為此原告深感不服，爰提起
    本訴請求就屏東縣○○鎮○○段0000地號土地繼承特留分共有登
    記等語。
二、按家事訴訟事件，除本法別有規定者外，準用民事訴訟法之
    規定，家事事件法第51條定有明文。次按起訴，應以訴狀表
    明下列各款事項，提出於法院為之：㈠當事人及法定代理人
    。㈡訴訟標的及其原因事實。㈢應受判決事項之聲明，民事訴
    訟法第244條第1項定有明文。所謂「訴訟標的」，係指原告
    起訴請求法院判決之法律關係（法律依據），所謂「應受判
    決事項之聲明」，係指原告請求法院應為如何之判決，法院
    須在原告訴之聲明範圍內裁判。又原告之訴，有下列各款情
    形之一者，法院應以裁定駁回之。但其情形可以補正者，審
    判長應定期間先命補正：㈥起訴不合程式或不備其他要件者
    ，民事訴訟法第249條第1項第6款復有明文。
三、核原告主張前開事實及其所請求事項，顯難區辨、判斷及認
    定原告起訴之訴訟標的、原因事實及應受判決事項之聲明各
    為何，亦不知原告所為主張之請求權基礎何在，揆諸上開法
    條規定，原告本件起訴程序顯不合程式，經本院於111年3月
    10日當庭諭知原告應於10日內陳報訴之聲明及事實理由為何
    ，逾期未補正，即駁回其訴。原告固於當日期日後具狀更正
    訴之聲明為「請求返還遺產現金存款之分配金額參拾萬元整
    」，惟未補正任何事實理由及釋明，復於111年5月3日調查
    期日經本院合法通知，無正當理由未到庭應訊，均有本院訊
    問筆錄、送達證書及電話記錄附卷可稽(見卷第119至113頁)
    ，然原告迄未補正，揆諸上開說明，其起訴不合程式，應予
    駁回，爰依民事訴訟法第249條第1項、第78條，裁定如主文
    。
中　　華　　民　　國　　111 　年　　7 　　月　　5 　　日
                   家事法庭     法  官　廖文忠
以上正本係照原本作成。
如對本裁定抗告須於裁定送達後10日內向本院提出抗告狀，並繳
納裁判費新台幣1,000元。
中　　華　　民　　國　　111 　年　　7 　　月　　5 　　日
                                書記官　黃佳惠